臺灣臺南地方法院臺南簡易庭民事判決
110年度南小字第2158號
原      告  Ａ童    年籍詳卷
法定代理人  Ａ父    年籍詳卷
            Ａ母    年籍詳卷
被      告  張○莉  年籍詳卷
上列當事人間因傷害案件，經原告提起刑事附帶民事訴訟，由本
院刑事庭移送前來（109 年度訴字第1181號；110 年度附民字第
144 號），於民國110 年12月27日言詞辯論終結，本院判決如下
：
    主  文
被告應給付原告新臺幣5 萬元。
訴訟費用0 元由被告負擔。
本判決得假執行。
    理由要領
一、原告主張
　　被告於民國108年4月1日（日期下以「00.00.00」格式）帶
    同被告女兒、成年友人莊女、李女至原告就讀國小班級教室
    內，令被告女兒當眾摑掌原告臉部，造成原告左臉受傷，被
    告傷害原告犯行，已經本院判決有罪確定（本院109 訴1181
    號判處被告成年人利用兒童故意對兒童共同犯傷害罪，處拘
    役55日，110.09.15宣判、110.10.27確定，下稱本件刑事判
    決）。原告因被告傷害犯行，受有傷害且身心痛苦，請求被
    告賠償原告精神慰撫金，爰聲明：被告應給付原告新臺幣（
    下同）5萬元。
二、被告答辯
　　被告就本件刑事判決認定之傷害事實並不爭執，惟本件起因
    係原告於106 年間先傷害伊女兒所致，另兩造前於刑事案件
    審理中有提及如達成和解，被告願意賠償5 萬元，但因刑事
    未達成和解，故被告毋庸賠償該款項，就原告受傷支出醫療
    費用，伊願賠償，但因伊女兒前因原告行為於精神上亦有受
    損，故伊不願賠償該等全額。爰聲明：駁回原告之訴。
三、本院判斷
　㈠本件刑事判決認定之事實，係被告帶同被告女兒、成年友人
    莊淑文、李培蓉至原告就讀國小班級教室內，分由莊女、李
    女至班導師旁防止導師上前處理，而由被告當眾質問原告，
    被告再令伊女兒摑掌原告臉頰，並由莊女將該過程錄影（下
    稱摑掌影像）後，由被告將該影像上傳公開網路。
　㈡依上開刑事判決認定之傷害事實，原告係在校內班級教室內
    ，於有導師同學在場狀況下，由另班學生家長帶同前同班同
    學至該班內，受該另班學生家長當眾質問，並遭該前同班同
    學當眾摑掌臉頰，除受有傷害外，客觀上亦可認因該事件受
    有身心極大壓力，是原告依民法第184 條第1 項、第195 條
    第1 項規定，請求被告給付非財產上之損害賠償，為有理由
    ，應予准許。
　㈢至於，被告雖以原告於106 年間有當班摑掌伊女兒為由，主
    張毋庸賠償至原告請求之金額全額，惟以，該事件固係誘發
    本件遠因，惟兩件已隔約2 年，且案發情節與性質均有不同
    （該事件性質上係校內學生間之不當行為；而本件係家長帶
    同友人至校令其子女傷害其他學童，屬校外人士至校內對學
    童施暴之行為），是被告以此答辯，顯無理由。
　㈣本件精神慰撫金之事實範圍
　⒈本件依刑事判決所認定事實及刑事卷案，被告除有傷害行為
    外，另有將摑掌影像上傳公開網路，且該事件及影像，隨於
    翌日（2日）由蘋果新聞網、三立新聞網等媒體擷取影像公
    開播送，更有臺北市民眾收看新聞與被告facebook 網頁後
    ，具狀告發被告涉犯傷害、強制、恐嚇危害安全罪嫌（南檢
    108 他2048號），而原告除於同月13日提告傷害、強制罪外
    ，再於108.07.04 就被告散布摑掌影像並指訴原告2年來長
    期霸凌伊女兒致名譽受損追加告訴涉犯公然侮辱、加重誹謗
    、非法竊錄等罪嫌（下稱追加告訴事實，依追加告訴意旨，
    係就散布摑掌影像與遭指訴實施霸凌之被害事實為告訴，對
    該告訴事實，雖就是否涉犯刑法第315 條之1第2款 之非法
    竊錄罪有構成要件該當與否之疑義，惟另涉犯個人資料保護
    法第41條之非法蒐集、利用個人資料罪嫌，未經告訴狀為記
    載），然依偵查卷宗，未就此部分告訴事實為起訴或不起訴
    處分（含起訴書不另為不起訴處分部分：①本件不起訴部分
    ，僅就被告對原告傷害行為不另構成強制犯嫌、被告進入校
    園妨害導師而傷害原告不構成妨害公務、強制、侵入建築物
    犯嫌部分未構成犯嫌為不起訴。②被告對原告雖有加重誹謗
    另案經檢察官不起訴處分〈南檢109偵15559號，109.09.02 
    分案、110.08.05 不起訴〉之前案紀錄，惟依該案不起訴處
    分書記載之告訴事實，係被告於本件傷害案調解中不滿原告
    提出條件而於109.03.03 在網路貼文指訴原告前傷害伊女兒
    致發生本件傷害緣由，是該案不起訴事實與本件追加告訴事
    實，兩者顯有不同），僅於起訴書記載摑掌影像經被告散布
    於網路，但於起訴書及審理中未就此部分事實是否為起訴範
    圍表示意見或為論罪請求，而本件刑事判決亦僅就傷害犯行
    部分判決。
  ⒉本件係刑事附帶民事訴訟案件經刑事庭裁定移送前來，原告
    起訴事實與刑事判決事實，均僅對傷害犯罪事實部分，而本
    件經裁定移送後，原告亦未擴張請求之原因事實至追加告訴
    事實部分，因追加告訴事實與本件傷害事實，係不同事實，
    刑事上亦屬數罪關係而應分論併罰，是本件審酌原告精神慰
    撫金請求之事實範圍，僅限於因傷害事實所生之精神慰撫金
    ，尚不及於追加告訴事實所致之精神慰撫金部分，就追加告
    訴事實所受損害，並非本判決審判範圍（原告如認此部分受
    損害並欲請求損害賠償，應待偵查起訴後再提刑事附帶民事
    訴訟、或逕提民事訴訟為請求）。
　㈤依前述說明，原告當班遭被告令伊女兒摑掌臉頰，除受有臉
    頰之傷勢外，對原告更為重大羞辱行為，客觀上可認足使其
    在班、在校受有極大心理壓力，是原告請求被告賠償之精神
    慰撫金金額，可認合理，應予准許。
四、職權宣告假執行與訴訟費用額
　㈠本件係依小額程序為被告敗訴之判決，依民事訴訟法第436 
    條之20規定，應依職權宣告假執行。
　㈡本件訴訟費用額，依民事訴訟法第436 條之19第1 項規定，
    依後附計算書確定如主文所示金額；因本件係經裁定移送之
    刑事附帶民事訴訟，依刑事訴訟法第504 條第2 項之規定，
    免納裁判費，附此敘明。
中　　華　　民　　國　　111 　年　　1 　　月　　10　　日
                  臺南簡易庭　法  官  陳世旻
以上正本證明與原本無異。
如不服本判決，應於送達後20日內，向本院提出上訴狀並表明上
訴理由（依民事訴訟法第436條之24第2項之規定，對於小額程序
之第一審判決提起上訴，非以其違背法令為理由，不得為之），
如於本判決宣示後送達前提起上訴者，應於判決送達後20日內補
提上訴理由書（須附繕本）。　　　　　　　　　
中　　華　　民　　國　　111 　年　　1 　　月　　11　　日
　　　　　　　　　            書記官  林怡芳　　　　
附錄：訴訟費用計算書（新臺幣）   項        目 金   額 備註 第一審裁判費 0元 民事訴訟法第78條 ．訴訟費用，由敗訴之當事人負擔。 合        計 0元